【裁判字號】    99,抗,188
【裁判日期】    990730
【裁判案由】    停止強制執行
【裁判全文】
臺灣高等法院高雄分院民事裁定           99年度抗字第188號
抗   告   人  龍美航運股份有限公司
兼法定代理人  丙○○
相   對   人  乙○○民國8.
              甲○○民國86.
共      同
法定代理人    丁○○
上列當事人間聲請停止強制執行事件，抗告人對於中華民國99年
5 月31日臺灣澎湖地方法院99年度聲字第7 號裁定提起抗告，本
院裁定如下：
    主  文
抗告駁回。
抗告程序費用由抗告人負擔。
    理  由
一、本件抗告意旨略以：相對人為原法院98年度執字第2812號損
    害賠償強制執行事件之債權人，債務人為陳清實。相對人於
    97年8 月間指封之龍美八號運輸駁船（下稱系爭龍美八號船
    舶）一台係97年6 月19日由工作平台船改造成運輸駁船，與
    前登記為陳清實名義之工作平台船，非屬同一船舶，並非陳
    清實所有，而係抗告人丙○○出資購買及改造而原始取得，
    嗣因投資而移轉所有權為抗告人龍美航運股份有限公司（下
    稱龍美公司）所有。抗告人已另向原法院以99年度訴字第12
    號提起第三人異議之訴，為恐抗告人所有之執行標的物因陳
    清實之債務而被拍賣，乃聲請原法院准供擔保，裁定停止該
    執行事件之執行程序。惟原法院未就該第三人異議之訴事件
    先予審理，即逕予認定系爭龍美八號船舶屬債務人陳清實所
    有，無停止執行之必要而裁定駁回停止執行之聲請，顯有未
    審先判之違誤。爰依法提起抗告，求予廢棄原裁定，發回原
    法院更為裁定云云。
二、按強制執行程序開始後，除法律另有規定外，不停止執行。
    有回復原狀之聲請，或提起再審或異議之訴，或對於和解為
    繼續審判之請求，或提起宣告調解無效之訴，撤銷調解之訴
    ，或對於許可強制執行之裁定提起抗告時，法院因必要情形
    ，或依聲請定相當並確實之擔保，得為停止強制執行之裁定
    ，強制執行法第18條固定有明文。惟所謂必要情形，係指不
    停止執行將發生不能或難以回復之損害。有無必要之情形，
    由法院依職權決定之，法院於決定時，應斟酌第三人異議之
    訴、再審之訴等是否顯無理由，將來勝訴後是否發生不能或
    難以回復之損害等，以決定是否應裁定停止執行（最高法院
    69年台抗字第577 號裁判要旨參照）。是以有無必要停止執
    行程序，應由受訴法院依具體個案認定之，若受訴法院認無
    必要，僅因抗告人聲明願供擔保，即須裁定停止執行，無異
    許可抗告人憑一己之意，達到停止執行之目的。此非惟與強
    制執行法第18條第1 項所定原則上不停止執行之立法意旨有
    違，且無法防止抗告人濫行訴訟以拖延執行。故縱抗告人聲
    明願提供擔保，仍須受訴法院認有必要者，始得裁定停止執
    行。
三、經查抗告人本於系爭龍美八號船舶所有權人之地位，提起第
    三人異議之訴，固經原法院以99年度訴字第12號訴訟繫屬在
    案，抗告人並據為本件停止強制執行之聲請。惟系爭龍美八
    號船舶之所有權歸屬，於兩造間，業經本院97年度上字第
    142 號，最高法院98年台上字第1387號裁判確定為上開執行
    事件之債務人陳清實所有在案，亦有前開2 件裁判附卷可稽
    。則抗告人就系爭龍美八號船舶顯然無排除強制執行之權利
    。抗告人就此部分，提起第三人異議之訴，顯然並無理由。
    揆諸首揭說明，原審認無停止上開執行程序之必要，裁定駁
    回抗告人停止強制執行之聲請，經核尚無不合。抗告意旨仍
    執前詞，主張系爭龍美八號船舶為抗告人所有，指摘原裁定
    不當，為無理由，應予駁回。
四、據上論結，本件抗告為無理由，依強制執行法第30條之1 ，
    民事訴訟法第495 條之1 第1 項、第449 條第1 項、第95條
    、第78條、第85條第1項前段，裁定如主文。
中    華    民    國    99    年    7     月    30    日
                              民事第三庭
                                  審判長法官  張國彬
                                  法      官  鄭月霞
                                  法      官  吳登輝
以上正本證明與原本無異。
如不服本裁定應於送達後10日內向本院提出再抗告狀( 並按他造
當事人之人數附繕本) ，並繳納再抗告費新臺幣1,000 元。
再為抗告僅得以適用法規顯有錯誤為理由，並應委任律師為代理
人。
中    華    民    國    99    年    8     月    2     日
                                  書  記  官  廖素珍
附註：
抗告人之配偶、三親等內之血親、二親等內之姻親，或抗告人為
法人、中央或地方機關時，其所屬專任人員具有律師資格並經法
院認適當者，亦得為第三審代理人。
抗告人或其法定代理人具有律師資格者及前項情形，應於提起抗
告或委任時釋明之。

司法院資訊處製作；財團法人民間司法改革基金會備份。
